臺灣板橋地方法院交通事件裁定　　　　100年度交聲字第343號
原處分機關　交通部公路總局臺北區監理所蘆洲監理站
異　議　人　李宗倫
即受處分人
上列受處分人即異議人因違反道路交通管理處罰條例案件，對於
交通部公路總局臺北區監理所蘆洲監理站民國100 年1 月6 日所
為之北監蘆字第裁46-C00000000號裁決處分，聲明異議，本院裁
定如下：
    主  文
異議駁回。
    理  由
一、原處分意旨略以：異議人即受處分人李宗倫於民國99年5 月
    14日20時34分許，騎乘車牌號碼NT6-019 號重型機車，行經
    新北市○○區○○路1 段與民生街口時，經警認有「闖紅燈
    （左轉）」之違規行為，由臺北縣政府（現改制為新北市政
    府）警察局三重分局厚德派出所值勤警員掣單當場舉發，嗣
    異議人向原處分機關提出申訴，惟經原處分機關函請原舉發
    單位即臺北縣政府（現改制為新北市政府）警察局三重分局
    調查結果，仍認異議人有前開違規行為，原處分機關乃依道
    路交通管理處罰條例第53條第1 項、第63條第1 項第3 款（
    原裁決書漏載第3 款）之規定，於100 年1 月6 日以北監蘆
    字第裁46-C00000000號裁決書裁處異議人罰鍰新臺幣（下同
    ）1,800 元，並記違規點數3 點。
二、異議意旨略以：被舉發當日異議人當時所見號誌確為綠燈才
    通行左轉，伊當時車速只有10公里，卻遭該員警突然從伊左
    方以口頭告知我闖紅燈，然異議人係在顯示綠燈號誌之末段
    時間通過停止線，依一般經驗論之，在未完全通過路口前應
    有轉為紅燈之可能，於此情形舉發警員實難排除誤認之可能
    性，且異議人向原處分機關即交通部公路總局臺北區監理所
    蘆洲監理站申訴，並由該監理站函請經原舉發機關即臺北縣
    （現改制為新北市）警察局三重分局查證結果亦稱無法提供
    採證照片，故依無罪推定原則，應作對受處分人有利之認定
    ，爰依法聲明異議，請求撤銷原處分等語。
三、按汽車駕駛人，行經有燈光號誌管制之交岔路口闖紅燈者，
    處1,800 元以上5,400 元以下罰鍰；又汽車駕駛人有第53條
    情形者，除依原條款處罰鍰外，記違規點數3 點；道路交通
    管理處罰條例第53條第1 項、第63條第1 項第3 款分別定有
    明文規定；次按駕駛人駕駛汽車，應遵守道路交通標誌、標
    線、號誌之指示，道路交通安全規則第90條亦規定甚明；經
    查：
(一)、異議人即受處分人李宗倫於99年5 月14日20時34分許，騎乘
    車牌號碼NT6-019 號重型機車，行經新北市○○區○○路1
    段與民生街口時，經警認有「闖紅燈（左轉）」之違規行為
    ，由臺北縣政府（現改制為新北市政府）警察局三重分局厚
    德派出所值勤警員掣單當場舉發，嗣異議人向原處分機關提
    出申訴，惟經原處分機關函請原舉發單位即臺北縣政府（現
    改制為新北市政府）警察局三重分局調查結果，仍認異議人
    有前開違規行為，原處分機關乃依道路交通管理處罰條例第
    53條第1 項、第63條第1 項第3 款之規定，於100 年1 月6
    日以北監蘆字第裁46-C00000000號裁決書裁處異議人罰鍰1,
    800 元，並記違規點數3 點等情，有臺北縣政府（現改制為
    新北市政府）警察局舉發違反道路交通管理事件通知單、原
    處分機關之裁決書各1 紙在卷可稽。
(二)、異議人雖以前詞置辯，否認闖紅燈之交通違規情事，然本件
    異議人前向原處分機關聲明異議後，原處分機關即於99年6
    月3 日，以北監蘆三字第0992004193號函文原舉發機關即臺
    北縣政府（現改制為新北市政府）警察局三重分局查證本件
    違規申訴案，經原舉發機關函覆原處分機關稱：「本案據執
    勤員警陳述，99年5 月14日執勤時，於20時34分見李宗倫先
    生騎承NT6-019 號機車，由三重市○○○街往民生街方向行
    駛，行經民生街與自強路1 段路口時，違規闖越紅燈左轉自
    強路，往三和路2 段方向行駛，為警發現予以攔查... ，NT
    6-019 號車係闖越民生東街往民生街之紅燈號誌後，再左轉
    渠所陳述綠燈號誌之自強路... 」，此有臺北縣政府（現改
    制為新北市政府）警察局三重分局99年6 月15日北縣警重交
    申字第0990028274號函、交通部公路總局臺北區監理所蘆洲
    監理站99年6 月3 日北監蘆三字第0992004193號函等在卷可
    稽，是本件執勤員警於舉發後，經異議人聲明異議，即向原
    舉發機關陳述執勤員警所目擊異議人闖紅燈交通違規之過程
    綦詳。
(三)、證人即舉發本件交通違規員警謝宜達嗣於本院調查中則結證
    稱：「（因為舉發異議人在99年5 月14日下午8 時34分，三
    重市○○路○段民生街口有闖紅燈（左轉）的交通罰單填單
    人上的職戳章是你的名義，所以今日請你到庭作證，釐清本
    案，本件罰單是否是你所舉發的？）是的。」、「（請陳述
    舉發的過程? ）當時異議人闖民生街紅燈的號誌。」、「（
    請當庭繪製現場圖）當庭繪製現場圖」、「（異議人從何處
    過來的? ）異議人不是從我這方向過來的，可能是對向或自
    強路的方向過來，我確定異議人闖紅燈左轉，這是去年五月
    的事情，我不確定異議人是從自強路左轉進入民生街或是民
    生街左轉自強路，反正異議人當時在他行向是紅燈的情況下
    左轉。」、「（如何認定異議人確有闖紅燈之事實？）我確
    實看到紅燈，才會去做攔停的動作。」、「（你當時行向第
    一眼所見異議人時，異議人在何處？）是去年五月的事情，
    我現在記不得了，當時沒有錄影、拍照存證。」、「（對於
    異議人所言有何意見? 〈提示現場圖，並告以要旨〉）去年
    五月的事情，我真的沒有印象了，可以確定的是攔停舉發確
    實有闖紅燈的事情，秒差的問題我們會考慮到，如果是變換
    號誌的情形下左轉我本人是不會舉發，而本件確實是看到異
    議人有紅燈左轉的情形」、「（如何確定是異議人有紅燈左
    轉? ）當場目擊」等語（見本院100 年3 月7 日訊問筆錄）
    ，是證人於本院調查時對舉發本件交通違規之過程細節雖已
    不復記憶，然證人就其目擊異議人確有闖越號誌紅燈情節，
    則證述明確，而審諸證人前揭本件舉發交通違規之時點（99
    年5 月14日下午8 時34分）距本院於100 年3 月7 日開庭調
    查已時隔9 月餘，則證人因對舉發本件交通違規之過程細節
    ，未能證述綦詳，亦非悖常情；然衡以證人本件舉發交通違
    規當時，既正執行巡邏勤務，其對週遭車輛動向，理應特別
    留意，已難認有錯看、誤判之虞，況以一般執勤員警之專業
    訓練而言，對於該等職務上事項之觀察程度自遠較一般人更
    為專注，則證人誤判之可能性實亦甚低；兼衡證人乃到庭簽
    立證人結文具結其證述之真實性，且在負擔偽證罪之心理處
    罰狀態下，仍證述受處分人確有前揭違規事實明確，俱堪認
    證人之證言為真實，異議人以前詞置辯，尚難遽採。
(三)、至異議人雖復質疑舉發員警未能提出其他證據為憑云云，然
    警方取締交通違規事件，其以照相、錄影方式取證者，固足
    為違規之證明，惟警員當場舉發者，舉發之員警本身之目睹
    、耳聞，亦為違規人違規之證明，非必所有之違規事件，均
    須有照相或錄影方足為違規之證據，況就「闖紅燈」之違規
    事實，係發生在一瞬之間，一逝即過，若要求警方舉發「闖
    紅燈」之違規，均需以照片為證，非但造成執行交通勤務之
    窒礙難行，亦無異架空保障一般民眾行車安全之目的，即非
    必所有交通違規事件，均需有照片或其他書面資料方足為違
    規之證據，且本件係警方在執行勤務時，親見異議人駕車有
    闖越紅燈情事，要難強以警員必須提出攝影等物證為佐，亦
    屬當然之理，是本件縱無舉發照片、錄影為佐證，然異議人
    之違規行為既經本件製單之員警於本院調查時結證在卷，亦
    為證據方法之一種，且其所述內容尚無違背經驗法則之處，
    而本案之執勤警員本其維護交通秩序、安全職責所為之舉發
    ，原應受到合法、正確之推定，證人即舉發員警復與異議人
    並不相識，毫無怨懟，理無自陷於偽證罪之重罪追訴而構詞
    誣陷異議人之理；此外，於本件卷存證據資料內亦無足以令
    人顯信證人證述為不可採之品行證據或前科證據存在，俱徵
    員警所為證述應屬非虛，而為可採。
四、綜上，受處分人即異議人上述時、地之交通違規事實，可以
    認定，原處分機關據此為如上裁處，尚無違誤，本件異議人
    之異議為無理由，應予駁回。
據上論斷，應依道路交通管理處罰條例第87條第2 項，道路交通
事件處理辦法第18條，裁定如主文。
中    華    民    國   100    年    3     月    24    日
                  交通法庭法  官  陳明偉
以上正本證明與原本無異。
如不服本裁定應於送達後5 日內向本院提出抗告狀。
                          書記官  陳玉心
中    華    民    國   100    年    3     月    24    日